# 筹建期间汇兑损益

提问人：qisehua 时间：2014-03-31 16:33:21
其他非流动负债科目是筹建期间汇兑收益，而且金额挺大的，很多年一直没变？ 请问这个金额可能是什么原因形成的？

回答人：chenyiwei
1994 年外汇管理体制改革时，根据当时的“财政部印发《关于外汇管理体制改革后有关会计处理的补充规定》的通知”（[94]财会字第29 号）第一条规定：
一、待转销汇兑损益的会计处理 １．筹建期间（除购建固定资产以外）发生的待转销汇兑净损失，作为开办费处理，借记“递延资产”（外商投资企业借记“筹建期间汇兑损失”）科目，贷记“待转销汇兑损益”科目；如为汇兑净收益，作相反分录。 ２．生产经营期间（除购建固定资产以外）发生的待转销汇兑净损益，按以下规定分别处理： 如为净损失：数额较小的，直接计入当期损益，借记“财务费用”或“汇兑损益”科目， 贷记“待转销汇兑损益” 科目；数额较大的，按期分摊时，分摊的部分借记“财务费用”或“汇兑损益”科目，贷记“待转销汇兑损益”科目。 如为净收益：按期分摊或弥补亏损时，分摊或弥补亏损的部分借记“待转销汇兑损益”科目，贷记“财务费用”或“汇兑损益”科目（外商投资企业按规定用净收益弥补亏损时，借记“待转销汇兑损益”科目，贷记“未分配利润”科目）；留待清算时处理的，其净收益保留在“待转销汇兑损益”科目，待清算时一并处理。 ３．为购建固定资产而发生的待转销汇兑净损失，在资产尚未交付使用或虽已交付使用但尚未办理竣工决算之前发生的，作为资产的购建成本，转销时，借记“在建工程”等科目，贷记“待转销汇兑损益”科目；如为汇兑净收益，作相反分录。
所以当时是对待转销汇兑收益和筹建期间汇兑收益提供了“留待清算时处理”的选项的。 2002 年外商投资企业转为执行《企业会计制度》时，根据“外商投资企业执行《企业会计制度》有关问题的规定”（财会[2001]62号）规定：“外商投资企业在执行《企业会计制度》时，如果未摊销的开办费和筹建期间汇兑损失余额较大，直接将其余额转入当期损益对企业的利润产生重大影响的，可采用追溯调整法进行处理。如果未摊销的开办费和筹建期间汇兑损失余额较小，直接将其余额转入当期损益对企业的利润无重大影响的，可将其余额直接转入当期损益”；“"筹建期间汇兑损失"贷方余额，应区别情况处理：留待清算时处理的，转入"长期待摊费用"科目；留待弥补企业生产经营期间发生的年度亏损的，转入"长期待摊费用"科目；自企业投入生产经营起按 5 年分期平均转销的，如直接将其余额转入当期损益对企业的利润产生重大影响的，可采用追溯调整法进行处理，如直接转入当期损益对企业的利润无重大影响的，可直接计入当期损益”。

提问人：qisehua 时间：2014-03-31 19:42:44
谢谢陈老师，学习了。从这个来看，转用企业会计制度的时候，如果选择留待清算时处理，是否是损失转入长期待摊费用，收益可能是其他非流动负债？通知里面没有具体说。 这家公司现在执行的是新准则，是否还是一直挂账留待清算时处理？

回答人：chenyiwei
“留待清算时处理”的只能是待转销汇兑收益而不是损失。转为执行新准则时对此余额的处理没有明确规定，通常可以继续保留在原先的科目中，直到清算时再进行处理。